# 会计利润与所得税费用调整过程的问题

提问人：liuzixiao 时间：2023-02-12 11:08:20
某公司利润总额为 100 万元，固定资产折旧调减 100 万元（ 500 万元以下固定资产折旧的所得税优惠政策），无其他事项，但是未计提递延所得税，请问陈老师，在会计利润与所得税费用调整过程中，应该放在哪里？

回答人：chenyiwei
“500万元以下固定资产折旧的所得税优惠政策”（一次性税前扣除）应形成应纳税暂时性差异，需确认递延所得税负债，因此此处的“未计提递延所得税”应属于错报？
如果该企业可能长期处于亏损状态，在可预见的未来不会缴纳企业所得税的，则可以同步确认与可抵扣亏损相关的递延所得税资产。这样会计利润与所得税费用仍然是成比例的，无需在该表中特别调节。